【裁判字號】    95,裁,900
【裁判日期】    950504
【裁判案由】    營業稅
【裁判全文】
最  高  行  政  法  院  裁  定
                                     95年度裁字第00900號
上  訴  人  華人全球股份有限公司（即原華人全球商業股份有
            限公司）
代  表  人  乙○○
被 上訴 人  財政部臺北市國稅局
代  表  人  甲○○
上列當事人間因營業稅事件，上訴人不服中華民國93年11月24日
臺北高等行政法院92年度訴字第3418號判決，提起上訴。本院裁
定如下︰
    主  文
上訴駁回。
上訴審訴訟費用由上訴人負擔。
    理  由
一、按對於高等行政法院判決上訴，非以其違背法令為理由，不
    得為之，行政訴訟法第242條定有明文。是當事人依行政訴
    訟法第243條第1項規定，以高等行政法院判決有不適用法規
    或適用法規不當為上訴最高行政法院之理由時，其上訴狀或
    理由書應有具體之指摘，並揭示該法規之條項或其內容。若
    係成文法以外之法則，應揭示該法則之意旨。倘為司法院解
    釋、或本院之判例，則應揭示該判解之字號或其內容。上訴
    狀或理由書如未依此項方法表明者，即難認為已對高等行政
    法院判決之違背法令為具體之指摘，其上訴自難認為合法。
二、上訴意旨略謂：被上訴人不爭執上訴人就系爭工程合約書所
    載工程項目確有進貨之實，則就上訴人係取得非交易對象發
    票違章事實，依行政訴訟法第136條準用民事訴訟法第277條
    規定，自應由被上訴人負舉證責任，原審判決不察，則有適
    用法規之違法。又原審判決認定上訴人給付訴外人金海星國
    際企業有限公司（以下簡稱金海星公司）資金有回流情形，
    卻未依職權訊問與此有關銀行來往明細之證人潘惠娟，有違
    證據法則。末按，上訴人確與訴外人金海星公司簽有工程合
    約，該公司是否虛設行號，非上訴人所能調查，故原審判決
    以該公司為虛設行號為由，認定其非上訴人交易對象，則判
    決理由有矛盾之違法等語，資以論據。
三、經查，上訴人雖與訴外人金海星公司簽訂工程合約書，惟金
    海星公司係虛設行號，並未從事系爭工程施工，從而上訴人
    以非交易對象開立統一發票充當進項憑證之違章事實，業經
    原審審認無誤。上訴意旨，空言指摘原審證據取得與事實認
    定，核無足採，且難認為對高等行政法院判決之如何違背法
    令已有具體之指摘，依首開說明，應認其上訴為不合法，應
    予駁回。
據上論結，本件上訴為不合法，爰依行政訴訟法第249條第1項前
段、第104條、民事訴訟法第95條、第78條，裁定如主文。
中    華    民    國    95    年    5     月    4     日
                  第二庭審判長法  官  廖  政  雄
                              法  官  林  清  祥
                              法  官  鍾  耀  光
                              法  官  姜  仁  脩
                              法  官  胡  國  棟
以  上  正  本  證  明  與  原  本  無  異
中    華    民    國    95    年    5     月    4     日
                              書記官  莊  俊  亨


司法院資訊處製作；財團法人民間司法改革基金會備份。
